en: Specialty made with tripe
fr: Spécialités à base de tripes, Spécialité à base de tripes, plats à base de tripes
hr: Specijalitet od škembića
nl: Pensvleesspecialiteiten

en: Caen-style tripes, Tripes à la mode de Caen
fr: Tripes à la mode de Caen

en: Prepackaged Caen-style tripes, Prepackaged tripes à la mode de Caen
fr: Tripes à la mode de Caen préemballées

en: Provencal-type tripes with tomatoes
fr: Tripes à la tomate, Tripes à la provençale

en: Beef tripes
fr: Tripes de boeuf
hr: Goveđi tripice
pl: Flaki wołowe, Żołądki wołowe

en: Chili con carne, Chilli con carne
bg: Чили кон карне
de: Chili con Carne
es: Chili con carne
fi: chili con carne
fr: Chili con carne, Chilli con carne
hr: Chili con carne
it: Chili con carne
ja: チリコンカン
nl: Chili con carne
ro: Chili con carne

en: Chili con carne without side dishes
fr: Chili con carne sans accompagnements

en: Chili con carne with side dishes
fr: Chili con carne avec accompagnements

en: Osso buco
xx: Osso buco
fr: Osso buco
ja: オッソブーコ

en: Osso buco with turkey, Turkey osso buco
fr: Osso buco de dinde

en: Molokhia, Jute and beef-based meal
fr: Meloukhia, Plat à base de bœuf et de corète, Plat à base de boeuf et de corete

en: Salted pies, Savoury tarts
de: Herzhafte Kuchen
es: Tartas saladas
fi: suolaiset piiraat
fr: Tartes salées, Tarte salée
hr: Slane pite
it: Torte salate
lt: Sūdyti pyragai, pikantiški pyragaičiai
nl: Hartige taarten

en: Pissaladières, Pizza with onion and anchovy and black olives
fr: Pissaladières, Pissaladière

en: Al d'jote Pies
fr: Tartes al d'jote
zh: 尼韦尔咸派

en: Scallops tart
fr: Tarte aux noix de Saint-Jacques

en: Cheese pies, Cheese tarts
fi: Juustopiirakat, Juustotortut
fr: Tartes au fromage, Tartes aux trois fromages, Tarte au fromage
hr: Pite od sira
ja: チーズタルト
lt: Sūrio pyragai
nl: Kaastaarten

en: Maroilles Tarts
fr: Tartes au maroilles, Flamiche au maroilles
hr: Maroilles torte
nl: Maroilletaart

en: Tomatoes pies, Tomato tarts
fr: Tartes à la tomate, Tarte à la tomate
hr: Pite od rajčice
lt: Pomidorų pyragai
nl: Tomatentaart

en: Onion pies
fr: Tartes à l’oignon
hr: Pite od luka
lt: Svogūnų pyragai
nl: Uientaart

en: Tuna pies
de: Thunfischkuchen
es: Tartas de atún
fr: Tartes au thon
hr: Pite od tune
it: Torte di tonno
lt: Tunos pyragai
nl: Tonijntaart